【裁判字號】    98,交易,122
【裁判日期】    980630
【裁判案由】    業務過失傷害
【裁判全文】
臺灣臺北地方法院刑事判決             98年度交易字第122號
公  訴  人  臺灣臺北地方法院檢察署檢察官
被      告  甲○○
                    4號
上列被告因業務過失傷害案件，經檢察官提起公訴（九十八年度
偵字第三一五八號），本院判決如下：
    主      文
甲○○從事業務之人，因業務上之過失傷害人，處拘役拾日，
如易科罰金，以新臺幣壹仟元折算壹日。緩刑貳年。
    事實及理由
一、本案犯罪事實除起訴書犯罪事實欄一第四行以下所載之「應
    注意左方車應讓右方車先行，而依當時天候晴、路面乾燥、
    日間自然光線、柏油路面無缺陷及障礙物、視距良好，並無
    不能注意之情事」應予補充更正為「應注意汽車行駛至無號
    誌而無交通指揮人員指揮之交岔路口，且未設標誌、標線或
    號誌劃分幹、支線道，車道數相同，復同為直行車時，左方
    車應暫停讓右方車先行，而依當時天候晴、暮光、柏油路面
    乾燥無缺陷、有車牌號碼九一六七－ＤＳ號自用小客車在該
    交岔路口十公尺內停車，惟甲○○尚未達不能注意之程度」
    ，另犯罪事實欄一第七行所載之「沿大安區○○路○段三四
    五巷十五弄」應予更正為「沿大安區○○路○段三四五巷」
    ，且甲○○在肇事後，於未被有偵查犯罪職權之機關或公務
    員發覺前，向據報到場處理之臺北市政府警察局大安分局交
    通分隊警員坦承為肇事者而自首接受裁判，應予補充更正外
    ，其餘犯罪事實均引用如附件所示之起訴書之記載，
二、證據名稱：
(一)被告甲○○於本院審理中之自白（見本院民國九十八年六月
    十七日、同年六月二十三日審判筆錄）。
(二)告訴人即證人乙○之證述。
(三)臺北市政府警察局大安分局交通分隊道路交通事故補充資料
    表、交通事故談話記錄表、道路交通事故調查報告表(一)、(二)
    、道路交通事故現場圖及現場照片列印資料。
(四)臺北市政府警察局交通警察大隊道路交通事故初步分析研判
    表影本、臺北市車輛行車事故鑑定委員會鑑定意見書。
(五)國泰綜合醫院診斷證明書影本及告訴人受傷照片。
三、核被告所為，係犯刑法第二百八十四條第二項前段之業務過
    失傷害罪。又被告在肇事後，於犯罪未被任何有偵查犯罪職
    權之機關或公務員發覺前，不逃避接受裁判，且於警員據報
    前往現場處理時在場，並當場承認為肇事人，有臺北市○○
    ○○○道路交通事故肇事人自首情形紀錄表在卷足憑（見九
    十七年度他字第八八一○號偵查卷宗第十九頁），對於未發
    覺之罪自首而接受裁判，爰依刑法第六十二條前段之規定減
    輕其刑。爰審酌被告之品行、告訴人所受傷害之程度，被告
    之生活狀況、智識程度，及被告於犯罪後雖有意願與告訴人
    和解，然因告訴人擬以民事訴訟途徑尋求賠償而無法達成和
    解，且被告為本案車禍事故之肇事主因，前開在交岔路口十
    公尺內停車之車牌號碼九一六七－ＤＳ號自用小客車為肇事
    次因暨被告犯罪後於本院審理中坦承犯行之態度等一切情狀
    ，量處如主文所示之刑，並諭知易科罰金之折算標準。再被
    告前未曾因故意犯罪受有期徒刑以上刑之宣告，有臺灣高等
    法院被告前案紀錄表在卷可考，因上開過失行為致罹刑典，
    告訴人於本院審理中稱若諭知被告緩刑無意見等語（見本院
    九十八年六月二十三日審判筆錄），本院認被告經此偵、審
    程序之教訓後，當知所警惕而無再犯之虞，是上開所宣告之
    刑，以暫不執行為適當，爰併予宣告緩刑二年，以啟自新。
四、本案為諭知拘役得易科罰金之有罪判決，爰依刑事訴訟法第
    三百十條之一之規定為判決之記載，附此敘明。
據上論斷，應依刑事訴訟法第二百八十四條之一、第二百九十九
條第一項前段、第三百十條之一第一項、第二項，刑法第二百八
十四條第二項前段、第六十二條前段、第四十一條第一項前段、
第七十四條第一項第一款，刑法施行法第一條之一第一項、第二
項前段，判決如主文。
本案經檢察官楊展庚到庭執行職務
中    華    民    國    98    年    6     月    30    日
                  交通法庭  法  官  黃紹紘
以上正本證明與原本無異。
如不服本判決應於收受送達後十日內向本院提出上訴書狀，並應
敘述具體理由；其未敘述上訴理由者，應於上訴期間屆滿後二十
日內向本院補提理由書（均須按他造當事人之人數附繕本）「切
勿逕送上級法院」。告訴人或被害人如對於本判決不服者，應具
備理由請求檢察官上訴，其上訴期間之計算係以檢察官收受判決
正本之日期為準。
                            書記官  陳靜君
中    華    民    國    98    年    7     月    8    日
附錄本案論罪科刑所犯法條全文
刑法第二百八十四條
因過失傷害人者，處六月以下有期徒刑、拘役或五百元以下罰金
，致重傷者，處一年以下有期徒刑、拘役或五百元以下罰金。
從事業務之人，因業務上之過失傷害人者，處一年以下有期徒刑
、拘役或一千元以下罰金，致重傷者，處三年以下有期徒刑、拘
役或二千元以下罰金。
附件：
臺灣臺北地方法院檢察署檢察官起訴書
                                      98年度偵字第3158號
    被      告  甲○○  男  37歲（民國○○年○月○日生）
                        住臺北縣中和市○○路○段312巷45弄
                          27之4號
                        國民身分證統一編號：Ｚ000000000號
上列被告因業務過失傷害案件，已經偵查終結，認應該提起公訴
，茲將犯罪事實及證據並所犯法條分敘如下：
        犯罪事實
一、甲○○係計程車司機，為從事業務之人，於民國97年8月30
    日下午6時10分許，駕駛489-CS號營業用小客車，沿臺北市
    大安區○○路○段345巷15弄東往西方向行駛，行經345巷巷
    口時，應注意左方車應讓右方車先行，而依當時天候晴、路
    面乾燥、日間自然光線、柏油路面無缺陷及障礙物、視距良
    好，並無不能注意之情事，竟疏未注意，爭道行駛，適有乙
    ○所騎乘PNJ-241號機車沿大安區○○路○段345巷15弄北往
    南行駛，亦行經該巷口，遭甲○○駕駛上開車輛車頭踫撞乙
    ○騎乘機車之左側車身，致乙○人車倒地，因之受有頭部外
    傷、門牙斷裂、右眼角膜受損、右側耳鳴之傷害。
二、案經乙○訴由臺北市政府警察局大安分局報告偵辦。
        證據並所犯法條
一、證據清單：
┌──┬──────────┬────────────┐
│編號│證據名稱            │待證事實                │
├──┼──────────┼────────────┤
│ 一 │被告甲○○於警詢及偵│上開犯罪事實全部。      │
│    │查中自白            │                        │
├──┼──────────┼────────────┤
│ 二 │告訴人乙○之證述    │上開犯罪事實全部        │
├──┼──────────┼────────────┤
│ 三 │臺北市政府警察局大安│甲○○於前開案發時、地，│
│    │分局道路交通事故現場│被駕駛上開車輛撞擊乙○致│
│    │圖1份、補充資料表、 │其倒地受傷等事實。      │
│    │談話記錄表及現場照片│                        │
│    │8張                 │                        │
├──┼──────────┼────────────┤
│ 四 │國泰綜合醫院診斷證明│告訴人因車禍受傷之事實  │
│    │書                  │                        │
├──┼──────────┼────────────┤
│ 五 │臺北市政府警察局交通│被告之車禍肇事與乙○之傷│
│    │警察大隊道路交通事故│害有因果關係之事實。    │
│    │初步分析研判表1份   │                        │
└──┴──────────┴────────────┘
二、核被告甲○○所為，係犯刑法第284條第2項前段業務過失傷
    害罪嫌。
三、依刑事訴訟法第251條第1項提起公訴。
    此  致
臺灣臺北地方法院
中    華    民    國    98    年    2     月    10    日
                              檢  察  官  侯  靜  雯
本件正本證明與原本無異
中    華    民    國    98    年    2     月    26    日
                              書  記  官  胡  漢  光
附錄本案所犯法條全文
中華民國刑法第284條
因過失傷害人者，處6月以下有期徒刑、拘役或5百元以下罰金，
致重傷者，處1年以下有期徒刑、拘役或5百元以下罰金。
從事業務之人，因業務上之過失傷害人者，處1年以下有期徒刑
、拘役或1千元以下罰金，致重傷者，處3年以下有期徒刑、拘役
或2千元以下罰金。


司法院資訊處製作；財團法人民間司法改革基金會備份。
